臺灣高等法院高雄分院刑事判決　　　　94年度上訴字第1497號
上　訴　人　臺灣高雄地方法院檢察署檢察官
上　訴　人
即　被　告　甲○○
上列上訴人因被告違反毒品危害防制條例案件，不服臺灣高雄地
方法院94年度訴字第2003號中華民國94年8月29日第一審判決（
起訴案號：臺灣高雄地方法院檢察署94年度毒偵字第3805號、併
辦案號：同署94年度毒偵字第5649、6940、7126號），提起上訴
，本院依簡式審判程序判決如下：
     主  文
原判決撤銷。
甲○○連續施用第一級毒品，累犯，處有期徒刑壹年陸月。扣案
之海洛因貳小包（合計淨重零點肆肆公克）、壹小包（淨重零點
柒零公克），均沒收銷燬之；塑膠鏟子壹支沒收之。
     事  實
一、甲○○前於民國80年間，因違反肅清煙毒條例案件，經法院
    判處有期徒刑3 年1 月確定，於81年6 月26日入監執行後，
    於83年4 月8 日假釋出監，詎甲○○又再度施用毒品，經法
    院以違反肅清煙毒條例判處有期徒刑3 年2 月確定，並經撤
    銷假釋，於84年7 月7 日入監執行，並接續執行殘刑1 年1
    月24日，嗣於86年12月5 日假釋出監，甲○○於假釋期間又
    施用毒品（此次施用毒品犯行，經法院送觀察勒戒及強制戒
    治期滿後，於88年11月30日經法院判處免刑確定），經撤銷
    假釋，並執行殘刑1 年6 月28日，於89年9 月30日執行完畢
    出監。嗣甲○○於90年及91年間，又因施用毒品之犯行，分
    別經法院2 次判處有期徒刑8 月確定，及2 次送強制戒治，
    徒刑部分與另案合併執行後，於94年5 月20日假釋期滿執行
    完畢（甲○○雖有下述施用毒品之犯行，惟假釋未經撤銷）
    ，另強制戒治部分，其最後1 次戒治係於92年3 月8 日執行
    完畢出監。
二、詎甲○○仍不知悔改施用毒品之惡習，復基於施用第一級毒
    品海洛因之概括犯意，自94年4 月21日某時起至同年8 月11
    日某時止（不含公權力拘束期間），在高雄市○○區○○路
    528 巷8 號，以將毒品海洛因摻在香菸內吸食之方式，連續
    施用第一級毒品海洛因多次。嗣分別於(1)94年4 月22日8 時
    10分許，在高雄市○○區○○路及孔鳳路口，為警當場查獲
    ，並扣得甲○○所有供其施用之第一級毒品海洛因2 小包（
    合計驗後淨重0.44公克）。(2)於94年5 月16日16時10分許，
    在高雄市政府警察局小港分局高松派出所內，警員經甲○○
    同意對其採集尿液送驗後，呈嗎啡陽性反應而查獲。(3)於94
    年7 月19日19時15分許，在高雄縣鳳山市○○○路與三商街
    口，為警查獲，並扣得其所有預備供施用毒品所用之塑膠鏟
    子1 支。(4)於94年8 月12日12時5 分許，在高雄市○鎮區○
    ○路126 巷23號，為警查獲，並扣得海洛因1 小包（淨重0.
    70公克）。
三、案經高雄市政府警察局小港分局、高雄縣政府警察局鳳山分
    局報告台灣高雄地方法院檢察署檢察官偵查起訴及移送併辦
    。
     理  由
一、上開事實，業據上訴人即被告甲○○於原審及本院審理中供
    承不諱，且被告先後被警查獲，經警採其尿液送驗結果，均
    呈現嗎啡陽性反應，有高雄市立凱旋醫院94年5 月2 日編號
    00000000、94年5 月23日編號00000000、94年8 月22日編號
    A00000000 濫用藥物尿液檢驗報告各1 紙，台灣檢驗科技股
    份有限公司94年8 月11日編號KＺ000000000000濫用藥物尿液
    檢驗報告1 紙在卷可稽。而扣案之海洛因2 小包及1 小包經
    送法務部調查局鑑定結果，確實均為海洛因成分，有該局94
    年7 月26日調科壹字第220020594 號及94年10月14日調科壹
    字第220021235 號鑑定通知書各1 紙在卷可稽。此外復有扣
    案之海洛因2 小包（合計淨重0.44公克）、1 小包（0.70公
    克）及塑膠鏟子1 支可資佐證。足見被告之自白與事實相符
    ，自得採為認定被告犯罪之證據。本件事證明確，被告之犯
    行，堪以認定。又被告有前述施用毒品前科，其最後1 次強
    制戒治係於92年3 月8 日執行完畢之事實，有台灣高等法院
    被告前案紀錄表在卷可按。是被告於強制戒治執行完畢後，
    5 年內再犯本件施用第一級毒品罪，依毒品危害防制條例第
    23 條 規定，自應依法論科。
二、核被告所為，係犯毒品危害防制條例第10條第1 項之施用第
    一級毒品罪。被告先後多次施用第1 級毒品之犯行，時間緊
    接，方法相同，且觸犯構成要件相同之罪名，顯係基於概括
    犯意反覆為之，應依連續犯規定論以一罪。被告連續持有第
    一級毒品海洛因後進而施用，其連續持有之低度行為，應為
    連續施用之高度行為所吸收，不另論罪。查被告有如上所述
    前科事實，有台灣高等法院被告前案紀錄表1 份在卷可查，
    其受有期徒刑之執行完畢，5 年以內再犯本件有期徒刑以上
    之罪，為累犯，應依法加重其刑。另被告有自94年4 月23日
    起至同年8 月11日止，在上揭地點，施用第一級毒品犯行部
    分，雖未經檢察官提起公訴，惟被告此部分與起訴事實（94
    年4 月21日某時施用海洛因之行為），具有連續犯之裁判上
    一罪關係，為起訴效力所及，本院自得一併審理。
三、原審予以被告論科，固非無見，惟查被告自94年5 月18日起
    至同年8 月11日止施用海洛因之犯行，與起訴事實具有連續
    犯之裁判上一罪關係，為起訴效力所及，自應一併審理，原
    審未及審酌，自有未合。被告及公訴人上訴意旨，均執此指
    摘原判決不當，為有理由，自應由本院將原判決撤銷改判。
    審酌被告已有施用毒品前科，卻仍違犯本件施用毒品之犯行
    ，顯見被告並不知悔改施用毒品之惡習，惟念及被告犯後坦
    承施用毒品，及其施用毒品之犯行，係戕害自身身體健康，
    並未危及他人，及其施用毒品之期間與其他一切情狀，量處
    如主文第2 項所示之刑，以資懲儆。扣案之第一級毒品海洛
    因2 小包（合計淨重0.44公克）、1 小包（淨重0.70公克）
    ，均係第一級毒品，均應依毒品危害防制條例第18條第1 項
    前段規定宣告沒收銷燬之。扣案之塑膠鏟子1 支係被告所有
    ，已經被告供明在卷，且為預備供被告施用毒品犯罪所用之
    物，應依刑法第38條第1 項第2 項規定宣告沒收之。至於送
    驗耗費海洛因部分，既已滅失不存在，自無宣告沒收銷燬之
    必要，併此明。
據上論斷，應依刑事訴訟法第273 條之1 第1 項、第369 條第1
項前段、第364 條、第299 條第1 項前段，毒品危害防制條例第
10條第1 項、第18條第1 項前段，刑法第56條、第47條、第38條
第1項第2款，判決如主文。
本案經檢察官林惠到庭執行職務。
中　　華　　民　　國　　94　　年　　11　　月　　30　　日
                  刑事第三庭    審判長法  官  周賢銳
                                      法  官  黃仁松
                                      法  官  謝宏宗
以上正本證明與原本無異。
如不服本判決應於收受本判決後10日內向本院提出上訴書狀，其
未敘述上訴理由者，並得於提起上訴後10日內向本院補提理由書
狀（均須按他造當事人之人數附繕本）「切勿逕送上級法院」。
中　　華　　民　　國　　94　　年　　12　　月　　2 　　日
  　　　　　　　　　　　　　　　　　　書記官  熊惠津
附錄本判決論罪科刑法條：
毒品危害防制條例第10條第1項
施用第一級毒品者，處 6 月以上 5 年以下有期徒刑。
                                                A
